* bloques.lib - Subcircuitos de la cadena de enlace para LTspice.
* Parametros TOMADOS LITERALMENTE del pipeline Python (parametros.py /
* cadena_enlace.py / modelo_rc.py) para que la validacion sea coherente.
*
* Bloques:
*   rc_n5   : canal RC distribuido de 5 celdas (CanalRCEscalera 80ohm/5pF/N=5)
*   ctle    : ecualizador de RX por funcion de transferencia (Laplace)
*   rxlpf   : filtro paso-bajo de RX (Butterworth 3er orden, causal)
*   ffe     : ecualizador FFE de TX de 3 taps por linea de retardo

* ===================================================================== *
* Canal RC distribuido N=5  ==  modelo_rc.CanalRCEscalera(80, 5e-12, 5)
*   R_total = 80 ohm  -> 5 segmentos de R_seg = 16 ohm
*   C_total = 5 pF    -> 5 capacitores de C_seg = 1 pF a tierra
*   Extremo abierto (salida en el ultimo nodo).  H(DC) = 1.
* ===================================================================== *
.subckt rc_n5 in out
.param Rseg=16 Cseg=1p
R1 in  a1  {Rseg}
C1 a1  0   {Cseg}
R2 a1  a2  {Rseg}
C2 a2  0   {Cseg}
R3 a2  a3  {Rseg}
C3 a3  0   {Cseg}
R4 a3  a4  {Rseg}
C4 a4  0   {Cseg}
R5 a4  out {Rseg}
C5 out 0   {Cseg}
.ends rc_n5

* ===================================================================== *
* CTLE  ==  cadena_enlace.ctle_response()
*   H(s) = Adc * (1 + s/wz) / [ (1 + s/wp1) (1 + s/wp2) ]
*   Adc = 2.5 ; fz = 2.35 GHz ; fp1 = 15 GHz ; fp2 = 30 GHz
*   (wz se heredo del co-diseno DoE: W_Z_RC = 2*pi*2.35e9)
* ===================================================================== *
.subckt ctle in out
.param Adc=2.5 wz=2*pi*2.35e9 wp1=2*pi*15e9 wp2=2*pi*30e9
B1 out 0 V=V(in) Laplace=Adc*(1+s/wz)/((1+s/wp1)*(1+s/wp2))
.ends ctle

* ===================================================================== *
* RX LPF  ==  cadena_enlace.aplicar_rx_lpf (Butterworth orden 3)
*   fc = Rs (tasa de simbolo). A 4 GBaud -> fc = 4 GHz.
*   NOTA: el pipeline usa filtfilt (fase cero). Aqui es CAUSAL (un solo
*   paso), que es lo realizable; el gemelo de Python para comparar con
*   LTspice tambien usa la version causal (ver eye_desde_ltspice.py).
*   Butterworth 3er orden normalizado: 1/((s+1)(s^2+s+1)) con s->s/wc.
* ===================================================================== *
.subckt rxlpf in out
.param fc=4e9 wc=2*pi*fc
B1 out 0 V=V(in) Laplace=1/((s/wc+1)*((s/wc)*(s/wc)+(s/wc)+1))
.ends rxlpf

* ===================================================================== *
* FFE de TX  ==  cadena_enlace.aplicar_ffe(s, 0, 1, -0.301)
*   taps = [c_pre, c_main, c_post] = [0, 1, -0.301], normalizados por
*   Sum|taps| = 1.301.  lfilter -> y[n] = (c_main*x[n-1] + c_post*x[n-2])/norm
*   En tiempo continuo sobre la escalera PAM = retardos de 1 y 2 UI.
*   Tui debe pasarse como parametro al instanciar (UI = 1/baud).
* ===================================================================== *
.subckt ffe in out PARAMS: Tui=250p cpre=0 cmain=1 cpost=-0.301 norm=1.301
B1 out 0 V=(cpre*V(in) + cmain*delay(V(in),Tui,{2*Tui}) + cpost*delay(V(in),{2*Tui},{2*Tui}))/norm
.ends ffe
